【裁判字號】    91,重訴,390
【裁判日期】    920102
【裁判案由】    清償債務
【裁判全文】
臺灣桃園地方法院民事判決  九十一年度重訴字第三九○號
    原      告    彰化商業銀行股份有限公司
    法定代理人    甲○○
    訴訟代理人    乙○○
    兼法定代理人  丁○○
    被      告    戊○○
                  丙○○
右當事人間請求清償債務事件，經台灣板橋地方法院移送前來，本院判決如左：
    主    文
被告應連帶給付原告美金拾萬玖仟玖佰伍拾貳元，及如附表一所示之利息，並得
按清償日當時原告掛牌美金賣出匯率折算新台幣給付之。
被告應連帶給付原告新台幣陸仟捌佰肆拾萬壹仟肆佰肆拾貳元，及如附表二所示之
利息及違約金。
訴訟費用由被告連帶負擔。
    事    實
甲、原告方面：
  一、聲明：如主文第一項及第二項所示。
  二、陳述：
    (一)被告禾慶企業有限公司（以下簡稱禾慶公司）於民國（下同）九十年七月十九
      日，邀同被告丁○○、戊○○、丙○○為連帶保證人，與原告訂立出口押匯約
      定書，約定被告禾慶公司得持銀行開發之號碼信用狀、出具出口押匯申請書向
      原告押匯美金，並約定押匯後如應附屬單據與信用狀所規定之條件不符而遭拒
      時，被告願隨時加息償付原告，利息按押匯日原告銀行所掛牌牌各該幣別之外
      匯授信牌告利率與新台幣基本放款利率加年息百分之二點五孰高（由原告為選
      擇，原告係選擇以當時之基本放款利率年息百分之七、七九七加上年息百分之
      二、五，共計為年息百分之十、二九七請求），加計遲延利息，並願負因而支
      出之一切費用。嗣後被告禾慶公司依前開約定，於九十年八月二十四日持美國
      ＧＥＮＥＲＡＬ  ＢＡＮＫ開發之ＡＱＡＲ六一–○○六二八號信用狀，向原
      告押匯美金十五萬八千五百元、於九十年八月二十七日持美國ＧＥＮＥＲＡＬ
        ＢＡＮＫ開發之ＡＱＡＲ六一–○○六二九號信用狀，向原告押匯美金十八
      萬一千四百五十二元，原告均依規定押匯，但嗣均遭開狀銀行拒付，計有如附
      表編號一所示之本金及利息（均為美金）均未獲清償。
    (二)被告禾慶公司另曾於八十九年九月八日，邀同被告丁○○、戊○○、丙○○為
      連帶保證人，與原告訂立保證契約，約定就禾慶公司現在（包括現在所負、現
      在尚未清償）及將來對於原告所負借款、票款、墊款等一切債務，在本金新台
      幣（下同）一億八千萬元之範圍內負連帶清償之責，並簽具授信約定書、應收
      票據週轉金借款契約書、出口押匯約定書等交由原告收執。嗣後被告禾慶公司
      即依上開約定及契約，分別於附表三所示之「借款日」，向原告借得如附表三
      所示之「原借金額」欄所示之金錢，並約定於附表三所示之「到期日」為清償
      ，且約定利率按附表四「利率計算依據表」所示之內容計算，並約定如遲延履
      行時，除仍按前開利率計息外，逾期六個月以內者，按上開利率百分之十，逾
      期六個月以上者，按上開利率百分之二十計算違約金，被告禾慶公司、丁○○
      、戊○○、丙○○等四人並簽立如附表三「憑證」欄所示之本票（共計六紙）
      、借據（共計四紙）、撥款申請書（共計二紙）交由原告收受，惟被告禾慶公
      司於借款後僅清償部分之利息，餘則未按期清償，依兩造訂立之授信約定書第
      五條第一款之約定，前開債務視為全部到期，共計尚欠有如附表二所示之本金
      、利息及違約金未清償，迭經催討均屬無效。
    (三)爰依消費借貸及連帶保證之法律關係提起本件訴訟，請求被告等人連帶給付如
      聲明所示之本金、利息與違約金。
  三、證據：提出保證書影本一份、授信約定書影本四份、本票影本六張、放款支出
      傳票影本十二張、放款帳戶資料表十二張、借據影本四張、撥款申請書兼債權
      憑證影本二張、應收票據週轉金借款契約影本一份、出口押匯約定書影本一份
      、出口押匯、貼現申請書影本二份、出口押匯證實書影本二份、國外銀行拒付
      電報影本二份、放款暨貼現利率變動情形一覽表、郵政儲金利率表（定期儲金
      ）影本一份、被告禾慶公司之變更登記表一份、被告丁○○、戊○○、丙○○
      之戶籍謄本各一份為證。
乙、被告禾慶公司、丁○○部分：
    被告二人未於最後言詞辯論期日到場，惟據其先前到場所為之聲明、陳述略以：
  一、聲明：請駁回原告之訴。
  二、陳述：確實有向原告借這些錢，也有收到這些錢，對於原告提出之證物等沒有
      意見；希望原告能給予分期清償或先就不動產為執行。
丙、被告丙○○部分：被告未於最後言詞辯論期日到場，惟據其先前到場所為之聲明
    、陳述略以：
  一、聲明：請駁回原告之訴。
  二、陳述：確實有向原告借這些錢，也有收到這些錢，對於原告提出之證物等沒有
      意見；希望原告能給予分期清償或先就不動產為執行。
丁、被告戊○○未於言詞辯論期日到場，亦未提出書狀作何聲明或陳述。
    理    由
一、本件被告禾慶公司、丁○○、戊○○、丙○○未於最後言詞辯論期日到場，核無
    民事訴訟法第三百八十六條各款所列情形，爰依原告之聲請，由其一造辯論而為
    判決。
二、本件原告主張之事實，業據其提出保證書影本一份、授信約定書影本四份、本票
    影本六張、放款支出傳票影本十二張、放款帳戶資料表十二張、借據影本四張、
    撥款申請書兼債權憑證影本二張、應收票據週轉金借款契約影本一份、出口押匯
    約定書影本一份、出口押匯、貼現申請書影本二份、出口押匯證實書影本二份、
    國外銀行拒付電報影本二份、放款暨貼現利率變動情形一覽表、郵政儲金利率表
    （定期儲金）影本一份為證，核屬相符，而被告禾慶公司及丁○○、丙○○對於
    確向原告借得前開借款及現尚未償還之事實及對原告提出之前開證物亦均不爭執
    ，且被告戊○○已於相當時期受合法之通知，而於言詞辯論期日不到場，亦均未
    提出準備書狀爭執，依民事訴訟法第二百八十條第三項準用同法條第一項結果，
    視同被告戊○○對於原告主張之事實自認，故綜上所述，堪信原告此部分主張為
    真實。至被告禾慶公司、丁○○、丙○○抗辯：請原告准予分期清償或先就不動
    產為執行云云，均不足以阻卻原告此部分之請求，故被告禾慶公司、丁○○、丙○○等三人此部分抗辯，尚不足採信。
三、從而原告依消費借貸契約及連帶保證關係，請求被告四人連帶給付如附表一所示
    之本金、利息（均為美金）及如附表二所示本金、利息、違約金，為有理由，應
    予准許。又有關附表一之給付美金部分，並依民法第二百零二條之規定諭知得按
    按清償日當時原告掛牌美金賣出匯率折算新台幣給付之。
四、據上論結：原告之訴為有理由，依民事訴訟法第三百八十五條第一項前段、第八
    十五條第二項，判決如主文。
中      華      民      國    九十二    年      一      月      二      日
                                臺灣桃園地方法院民事第二庭
~B法      官  邱瑞祥
右為正本係照原本作成
如對本判決上訴，須於判決送達後廿日內向本院提出上訴狀
中      華      民      國    九十二    年      一      月      二      日
~B法院書記官  陳麗玲
┌──────────────────────────────────┐
│附表一：（幣別：美金）                                              │
├─┬─────────┬──────────────────────┤
│  │                  │  利                          息            │
│  │押匯墊款金額      ├──────────┬───────────┤
│  │                  │  利          率    │  期        間        │
├─┼─────────┼──────────┼───────────┤
│一│十五萬八千五百元  │年息百分之十點二九七│自民國九十年八月二十四│
│  │                  │                    │日起至清償日止        │
├─┼─────────┼──────────┼───────────┤
│二│十八萬一千四百五十│年息百分之十點二九七│自民國九十年八月二十七│
│  │二元              │                    │日起至清償日止        │
└─┴─────────┴──────────┴───────────┘


司法院資訊處製作；財團法人民間司法改革基金會備份。
